【裁判字號】    90,上訴,1802
【裁判日期】    900629
【裁判案由】    毒品危害防制條例
【裁判全文】
臺灣高等法院刑事判決                            九十年度上訴字第一八０二號
    上  訴  人
    即  被  告  甲○○
右上訴人因違反毒品危害防制條例案件，不服臺灣板橋地方法院九十年度訴字第三五
六號，中華民國九十年三月二十八日第一審判決（起訴案號：臺灣板橋地方法院檢察
署九十年度毒偵字第九五號、第四二九號）提起上訴，本院判決如左：
    主  文
上訴駁回。
    事  實
一、甲○○前因肅清煙毒條例案件，於民國（下同）八十三年十二月九日，經原審法
    院以八十三年訴字第二六三九號刑事判決判處有期徒刑四月、三年四月，應執行
    有期徒刑三年六月，嗣於八十四年三月七日，經本院以八十四年上訴字第八九三
    號刑事判決駁回上訴而告確定，刑期起算日期為八十四年七月二十日，指揮書執
    行完畢日期為八十八年一月五日，縮刑期滿日期為八十七年十二月十六日，於八
    十五年十二月二十六日因縮短刑期假釋出獄，假釋期滿未經撤銷以已執行完畢論
    。嗣其又因施用毒品案件，經原審法院以八十八年度毒聲字第六二五０號裁定令
    入戒治處所施以強制戒治，嗣因戒治所以其戒治成效良好報請停止戒治，原審法
    院經檢察官聲請，以八十九年度毒聲字第一一六九號裁定停止戒治，所餘期間付
    保護管束，於八十九年十月十一日期滿未經撤銷而執行完畢，由臺灣板橋地方法
    院檢察署檢察官於八十九年十月三十日以八十九年度戒毒偵字第七六三號為不起
    訴處分。詎甲○○竟不思悔悟，明知海洛因及安非他命分別係毒品危害防制條例
    所定第一級、第二級毒品，均不得持有及施用，竟基於施用第一級毒品海洛因及
    第二級毒品安非他命之概括犯意，連續於八十九年十二月十九日至九十年一月十
    一日間，在臺北縣蘆洲市○○路一二八巷二六號七樓住處，多次非法施用第一級
    毒品海洛因及第二級毒品安非他命（海洛因係以摻雜白開水方式化合調劑，再以
    針筒注射手臂，安非他命係以吸食器放置，再點火燒烤產生煙霧方式吸食）。嗣
    經警先後查獲（時間、查獲機關、地點、扣案物等均詳如附表所示）。嗣原審法
    院依檢察官之聲請於九十年一月十三日以九十年度偵聲字第二三二號裁定令甲○
    ○入戒治處所施以強制戒治一年。
二、案經臺北縣警察局三重分局移送臺灣板橋地方法院檢察署檢察官偵查起訴。
    理      由
一、右揭施用第一級毒品海洛因及第二級毒品安非他命之事實，業據被告甲○○於原
    審、本院審理中供承不諱，而被告先後為警查獲時所採取之尿液檢體，均經檢驗
    出有安非他命及嗎啡之陽性反應，此分別有臺灣檢驗科技股份有限公司濫用藥物
    尿液檢驗報告書（八九北衛檢字第八八九四三號）、臺北縣政府衛生局尿液煙毒
    檢驗成績書（九十年二月八日北衛檢字第０五二九九號）附卷可稽。且有扣案安
    非他命一包（淨重０．三公克）、注射針筒三支、分裝杓一支、噴燈一個足資佐
    證，堪認被告前揭連續施用第一級毒品海洛因及第二級毒品安非他命之自白與事
    實相符，又被告曾因施用毒品案件，經原審法院以八十八年度毒聲字第六二五０
    號裁定令入戒治處所施以強制戒治，嗣因戒治所以其戒治成效良好報請停止戒治
    ，原審法院經檢察官聲請，以八十九年度毒聲字第一一六九號裁定停止戒治，所
    餘期間付保護管束，於八十九年十月十一日期滿未經撤銷而執行完畢，由臺灣板
    橋地方法院檢察署檢察官於八十九年十月三十日以八十九年度戒毒偵字第七六三
    號為不起訴處分。嗣因本案犯行經原審法院依檢察官之聲請於九十年一月十三日
    以九十年度偵聲字第二三二號裁定令被告入戒治處所施以強制戒治一年，亦有該
    等不起訴處分書及裁定在卷足憑。被告依毒品危害防制條例第二十三條第一項之
    規定於交付保護管束期滿，而經檢察官為不起訴處分，於五年內再犯本件連續施
    用第一級、第二級毒品等罪，所為符合毒品危害防制條例第二十三條第二項前段
    之規定。本案事證已臻明確，被告犯行洵堪認定。
二、按海洛因及安非他命分別為毒品危害防制條例第二條第二項第一款、第二款明定
    之第一級及第二級毒品，核被告甲○○所為，係犯同條例第十條第一項之施用第
    一級毒品罪及同條第二項之施用第二級毒品罪。被告施用前後持有第一級毒品海
    洛因及第二級毒品安非他命之低度行為，為其施用之高度行為所吸收，均不另論
    罪。又其先後多次施用第一級、第二級毒品之犯行，時間緊接，所犯係構成犯罪
    要件相同之罪名，顯係基於概括之犯意為之，為連續犯，應依刑法第五十六條之
    規定以一罪論，並均加重其刑。查被告甲○○前因肅清煙毒條例案件，於八十三
    年十二月九日，經原審法院以八十三年訴字第二六三九號刑事判決判處四月、三
    年四月，應執行有期徒刑三年六月，嗣於八十四年三月七日經臺灣高等法院以八
    十四年上訴字第八九三號刑事判決駁回上訴而告確定，刑期起算日期為八十四年
    七月二十日，指揮書執行完畢日期為八十八年一月五日，縮刑期滿日期為八十七
    年十二月十六日，於八十五年十二月二十六日因縮短刑期假釋出獄，假釋期滿未
    經撤銷以已執行完畢論，此有臺灣高等法院檢察署刑案紀錄簡覆表在卷可稽，其
    於五年內再犯有期徒刑以上本案之罪，應依刑法第四十七條之規定論以累犯，並
    遞加重其刑。被告所犯上揭二罪，犯意各別，行為互殊，應予分論併罰。
三、原審依刑事訴訟法第二百九十九條第一項前段，毒品危害防制條例第十條第一項
    、第二項、第二十三條第二項前段、第十八條第一項前段，刑法第十一條前段、
    第五十六條、第四十七條、第五十一條第五款、第三十八條第一項第二款，並審
    酌被告甲○○為警查獲後猶不知心生警惕，仍執意繼續施用毒品，犯罪之動機、
    目的、手段、施用第一級毒品海洛因及第二級毒品安非他命之期間及其於原審法
    院審理中坦承犯行，態度尚佳等一切情狀，分別量處有期徒刑一年、六月，並定
    執行刑為有期徒刑一年四月。扣案安非他命一包（淨重０．三公克）諭知沒收銷
    燬，另扣案注射針筒三支、分裝杓一支及噴燈一個認係被告所有供施用毒品所用
    之物，而為沒收之諭知，其認事用法並無違誤，量刑亦稱允當，被告上訴意旨徒
    求減輕其刑即無理由，應駁回其上訴。
據上論斷，應依刑事訴訟法第三百六十八條判決如主文。
本案經檢察官沈世箴到庭執行職務。
中      華      民      國      九十      年     六     月    二十九    日
                              臺灣高等法院刑事第二十一庭
                                  審判長法  官  葉  騰  瑞
                                        法  官  莊  明  彰
                                        法  官  黃  國  忠
右正本證明與原本無異。
施用第一級毒品部分如不服本判決應於收受送達後十日內向本院提出上訴書狀，其未
敘述上訴之理由者並得於提起上訴後十日內向本院補提理由書。
施用第二級毒品部分不得上訴。
                                        書記官  劉  貞  達
中      華      民      國      九十      年     六     月    二十九    日
附表：
┌──┬──────────┬────────────┬────────┐
│編號│ 時            間   │      地            點  │   扣  案  物   │
│    │   （查獲機關）     │                        │                │
├──┼──────────┼────────────┼────────┤
│ 一 │八十九年十二月二十一│臺北縣蘆洲市○○路一二八│注射針筒貳支、分│
│    │日六時五分許        │巷二六號七樓            │裝杓壹支、噴燈壹│
│    │（臺北縣警察局三重分│                        │個。            │
│    │  局）              │                        │                │
├──┼──────────┼────────────┼────────┤
│ 二 │九十年一月十二日二十│臺北縣蘆洲市○○路一二八│安非他命壹包（淨│
│    │二時許              │巷二六號六樓樓梯間      │重零點參公克）、│
│    │（臺北縣警察局三重分│                        │注射針筒壹支。  │
│    │  局）              │                        │                │
└──┴──────────┴────────────┴────────┘
附錄本案論罪科刑法條全文
毒品危害防制條例第十條：
施用第一級毒品者，處六月以上五年以下有期徒刑。
施用第二級毒品者，處三年以下有期徒刑。


司法院資訊處製作；財團法人民間司法改革基金會備份。
